臺灣高等法院刑事裁定
110年度抗字第1788號
抗  告  人  
即  受刑人  林耀輝



上列抗告人即受刑人因聲請定其應執行刑案件，不服臺灣桃園地
方法院中華民國110年10月13日裁定（110年度聲字第3244號），
提起抗告，本院裁定如下： 
    主  文
抗告駁回。                                             
    理  由
一、聲請意旨略以：受刑人林耀輝因竊盜、妨害公務及違反毒品
    危害防制條例等罪，先後遭判決如附表所示有期徒刑確定在
    案，爰依刑事訴訟法第477條第1項、刑法第53條、第51條第
    5款及第50條第2項規定聲請定其應執行之刑等語。
二、原裁定意旨略以：受刑人林耀輝因犯竊盜等案件，經原審法
    院分別判處如原裁定附表所示之宣告刑確定，又同附表編號
    2至9之罪，犯罪時間均在同附表編號1之罪判決確定即民國1
    09年2月26日前，另受刑人已依刑法第50條第2項規定請求檢
    察官就附表不得易科罰金與得易科罰金之罪聲請定應執行之
    刑等情，有本院被告前案紀錄表、受刑人是否聲請定應執行
    刑調查表在卷可稽，從而聲請人聲請定其應執行之刑，為有
    理由，應予准許。原審審酌同附表所示之罪依刑法第51條第
    5款及已定應執行刑之內部界限，應於有期徒刑4年至有期徒
    刑2年2月間定應執行之刑，並審酌受刑人重複犯竊盜罪、侵
    害之法益個數、犯罪之時空密接程度、受刑人之年齡、刑罰
    邊際效應、預防需求及刑罰比例原則等綜合因素後，酌定受
    刑人應執行之有期徒刑為3年9月。另同附表所示得易科罰金
    與不得易科罰金之罪已合併定應執行之刑處罰，即無再諭知
    易科罰金折算標準之必要等語。
三、抗告意旨略以：
　㈠按刑法第51條數罪併罰明文規定分別宣告其罪之刑，依下列
    各款定應執行者，其中第5款明定「宣告多數有期徒刑者，
    於各刑中之最長期以上，各刑合併之刑期以下，定其刑期」
    。
　㈡按法律上屬於法院自由裁量事項，並非概無法律性之拘束，
    在法律上有其外部界限及內部界限。前者為法律之具體規定
    ，使法院得以具體選擇為適當之裁判，後者為法院秩序之理
    念所在，法院為裁判時二者均不得逾越。在數罪併罰有二裁
    判以上，應定其應執行刑之案件，法院所謂刑之酌定，固屬
    自由裁定事項，然對於法律之內部界限、外部界限仍應受其
    拘束（最高法院97年度台抗字第513號裁定參照）。
　㈢又按刑法第56條連續犯之規定業於94年2月2日修正公布刪除
    ，並於95年7月1日施行。連續犯之所以廢除係因實務界對於
    「同一罪名」認定過寬，所謂「概括犯意」經常可連綿數年
    之久，且在採證上多過於寬鬆致過度擴張連續犯概念，併案
    浮濫造成不公平之現象。在修正後基於連續犯原為數罪之本
    質及刑之公平原則考量，過去視為連續犯之犯罪，原則上應
    回歸數罪併罰之處罰，以藉此維護刑罰之公平性。再按法院
    就裁量權之行使，除不得逾越法律之規定範圍之外部界限外
    ，尚應受比例原則、公平正義原則之規範，謹守秩序之理念
    ，體察法律之規範目的，使其結果實質正當，合於裁量之內
    部性界限，俾與立法本旨相契合，亦即必須符合所適用法律
    授權之目的，並受法律秩序之理念、法律感情及慣例等所規
    範，且現階段之刑事政策，非只在實現以往之應報主義之觀
    念，尤重在教化之功能（本院98年度抗字第634號裁定可供
    參考）。
　㈣按實施新法以來，各法院對其罪犯所判之例，參照如臺灣基
    隆地方法院96年度易字第538號竊盜案件，判處8月符合減刑
    減為4月，共38件（合計12年8月），定應執行刑為3年；臺
    灣臺中地方法院98年度聲字第5043號裁定，共19罪，其中14
    罪判有期徒刑2月，另5罪均處有期徒刑3月，共計3年7月，
    但定應執行有期徒刑1年10月。
　㈤綜上所陳，請求給抗告人一個悔過向善的機會，予以抗告人
    一個從新從輕最有利於抗告人之裁定，以挽救破碎之家庭等
    語。
四、按數罪併罰之定應執行之刑，係出於刑罰經濟與責罰相當之
    考量，乃對犯罪行為人本身及所犯各罪之總檢視，除應考量
    行為人所犯數罪反應出之人格特性，並應權衡審酌行為人之
    責任與整體刑法目的及相關刑事政策，在量刑權之法律拘束
    性原則下，依刑法第51條第5款之規定，採限制加重原則，
    以宣告各刑中之最長期為下限，各刑合併之刑期為上限，但
    最長不得逾30年，資為量刑自由裁量權之外部界限，並應受
    法秩序理念規範之比例原則、平等原則、責罰相當原則、重
    複評價禁止原則等自由裁量權之內部抽象價值要求界限之支
    配，使以輕重得宜，罰當其責，俾符合法律授與裁量權之目
    的 ，以區別數罪併罰與單純數罪之不同， 兼顧刑罰衡平原
    則，個案之裁量判斷，除非有全然喪失權衡意義或其裁量行
    使顯然違背比例、平等諸原則之裁量權濫用情形，即不得任
    意指其為違法（最高法院100年度台抗字第653號裁定意旨參
    照）。次按刑事訴訟法第370條第2項、第3項，已針對第二
    審上訴案件之定應執行之刑，明定有不利益變更禁止原則之
    適用，於分屬不同案件之數罪併罰有應更定執行刑者，本於
    同為定刑裁定應為相同處理之原則，法院於裁定定應執行之
    刑時，自仍應有不利益變更禁止原則法理之考量，亦即另定
    之執行刑，其裁量所定之刑期，不得較重於前定之執行刑加
    計後裁判宣告之刑之總和，否則即與法律秩序理念及法律目
    的之內部界限有違（最高法院103年度第14次刑事庭會議決
    議及最高法院93年度台非字第192號判決意旨參照）。
五、經查：
　㈠抗告人即受刑人（下稱「受刑人」）林耀輝所犯如附表所示
    之罪均經判決確定在案，各罪行為時均在附表編號1所示之
    罪判決確定日期前，並以臺灣桃園地方法院為犯罪事實最後
    判決之法院。嗣原審依檢察官聲請，以附表所示各罪宣告之
    有期徒刑為基礎，於各刑中之最長期（10月）以上，各刑合
    併刑期（4年7月）以下，定其應執行刑為有期徒刑3年9月，
    並未逾越刑法第51條第5款所定法律外部性界限，亦無濫用
    裁量權等情形。
　㈡受刑人雖執前詞提起抗告。惟查，原審所定應執行刑有期徒
    刑3年9月，係於各罪宣告刑中最長（即有期徒刑10月）以上
    及合併刑期（即有期徒刑4年7月）以下之範圍內，且未逾越
    臺灣桃園地方法院109年度易字第103號判決就附表編號6至9
    所示之罪所定應執行刑有期徒刑2年2月，加計附表編號1至5
    所示之罪宣告刑有期徒刑6月、4月、3月、5月、4月，合計
    之刑期有期徒刑4年，即原裁定所定應執行刑，並未違反刑
    法第51條第5款之界限，且符合量刑裁量之內部性界限，自
    難認原審本件裁量權之行使，有何違法或不當之處。原審亦
    審酌受刑人重複犯竊盜罪、侵害之法益個數、犯罪之時空密
    接程度、受刑人之年齡、刑罰邊際效應、預防需求及刑罰比
    例原則等綜合因素後，給予受刑人適度刑罰折扣；本院復考
    量附表編號1、4至9所示之罪，除均係竊盜罪、犯罪類型相
    同、行為態樣及手段相似外，亦均非侵害具不可替代性、不
    可回復性之個人法益；附表編號2所示之罪為施用第二級毒
    品罪，與前揭竊盜罪迥然有別，且雖自戕己身，然無可回復
    並對社會治安及他人生命、身體、財產造成潛在犯罪危險，
    附表編號3所示之罪亦為與前揭竊盜罪，於犯罪類型、侵害
    法益上截然不同之妨害公務罪等情，並適用「限制加重原則
    」之量刑原理。核原審所酌定之應執行刑有期徒刑3年9月，
    符合法律授與裁量權之目的，並無違反比例原則、平等原則
    、責罰相當原則、重複評價禁止原則及逸脫法律秩序理念及
    法律目的之內部性界限等情形，是抗告意旨並非可取。又具
    體個案行為人所犯數罪情節互異，無從援引他案所定執行刑
    輕重，指摘本案所定執行刑不當。綜上，受刑人所提抗告，
    並無理由，應予駁回。
據上論斷，應依刑事訴訟法第412條，裁定如主文。
中　　華　　民　　國　　110 　年　　12　　月　　23　　日
                  刑事第七庭    審判長法　官  孫惠琳
                                      法　官  連雅婷
                                      法　官  張育彰
以上正本證明與原本無異。
不得再抗告。
                                      書記官  蔡麗春
中　　華　　民　　國　　110 　年　　12　　月　　23　　日




















附表：受刑人林耀輝定應執行刑案件一覽表 
編　　　　　號  1 2 3 罪　　　　　名  竊盜 毒品危害防制條例 妨害公務 宣　　告　　刑  有期徒刑6月 有期徒刑4月 有期徒刑3月 犯　罪　日　期  108/04/05 108/11/09 108/11/09 偵查(自訴)機關 年　度　案　號  桃園地檢108偵11442號 桃園地檢108毒偵6438號 桃園地檢108偵速偵字第5503號 最　後 事實審 法　　院 桃園地院 桃園地院 桃園地院  案　　號 108年度審易字第1798號 109年度桃簡字第362號 108年度桃簡字第2936號  判決日期 109/01/16 109/02/17 109/05/14 確　定 判　決 法　　院 桃園地院 桃園地院 桃園地院  案　　號 108年度審易字第1798號 109年度桃簡字第362號 108年度桃簡字第2936號  判決確定日期 109/02/26 109/03/25 109/07/14 是否為得易科罰金之案件        是 是 是 備註  桃園地檢109年度執字第5637號 桃園地檢109年度執字第5979號 桃園地檢109年度執字第16496號 









編　　　　　號  4 5 6 罪　　　　　名  竊盜 竊盜 竊盜 宣　　告　　刑  有期徒刑5月 有期徒刑4月 有期徒刑10月 犯　罪　日　期  108/07/08 108/03/27 107/10/02 偵查(自訴)機關 年　度　案　號  桃園地檢108偵29707號 桃園地檢109偵16016號 桃園地檢108偵996、6585、19106號 最　後 事實審 法　　院 桃園地院 桃園地院 桃園地院  案　　號 109年度審簡字第532號 109年度審易字第1583號 109年度易字第103號  判決日期 109/07/30 109/09/28 110/02/04 確　定 判　決 法　　院 桃園地院 桃園地院 桃園地院  案　　號 109年度審簡字第532號 109年度審易字第1583號 109年度易字第103號  判決確定日期 109/10/13 110/08/11 110/08/17 是否為得易科罰金之案件  是 是 否 備註  桃園地檢109年度執字第18180號 桃園地檢110年度執字第9840號 1.桃園地檢110年度執字第10332號 2.編號6至9號經桃園地院判決判處應執行有期徒刑2年2月 







編　　　　　號  7 8 9 罪　　　　　名  竊盜 竊盜 竊盜 宣　　告　　刑  有期徒刑8月 有期徒刑7月 有期徒刑8月 犯　罪　日　期  108/02/13 108/04/30 108/05/07 偵查(自訴)機關 年　度　案　號  桃園地檢108偵996、6585、19106號 桃園地檢108偵996、6585、19106號 桃園地檢108偵996、6585、19106號 最　後 事實審 法　　院 桃園地院 桃園地院 桃園地院  案　　號 109年度易字第103號 109年度易字第103號 109年度易字第103號  判決日期 110/02/04    110/02/04   110/02/04 確　定 判　決 法　　院 桃園地院 桃園地院 桃園地院  案　　號 109年度易字第103號 109年度易字第103號 109年度易字第103號  判決確定日期 110/08/17 110/08/17 110/08/17 是否為得易科罰金之案件  否 否 否 備註  1.桃園地檢110年度執字第10332號 2.編號6至9號經桃園地院判決判處應執行有期徒刑2年2月 1.桃園地檢110年度執字第10332號 2.編號6至9號經桃園地院判決判處應執行有期徒刑2年2月 1.桃園地檢110年度執字第10332號 2.編號6至9號經桃園地院判決判處應執行有期徒刑2年2月